臺灣桃園地方法院小額民事判決　　110年度桃保險小字第258號
原　　　告　泰安產物保險股份有限公司

法定代理人　李松季　
訴訟代理人　林建良　
被　　　告　周侑德　


上列當事人間請求損害賠償事件，本院於民國110 年10月28日言
詞辯論終結，判決如下：
   主    文
原告之訴駁回。
訴訟費用由原告負擔。
    事實及理由
壹、程序方面：
一、按小額訴訟之訴狀送達後，原告不得將原訴變更或追加他訴
    ，但擴張或減縮應受判決事項之聲明者，不在此限，民事訴
    訟法第436 條之23準用第436 條第2 項適用第255 條第1 項
    但書第3 款定有明文。經查，原告起訴時請求：「被告應給
    付原告新臺幣（下同）51,522元，及自起訴狀繕本送達翌日
    起至清償日止，按週年利率5 ％計算之利息」（見本院卷第
    3 頁），嗣於民國110 年10月28日言詞辯論期日變更聲明為
    ：「被告應給付原告42,477元，及自起訴狀繕本送達翌日起
    至清償日止，按週年利率5 ％計算之利息」（見本院卷第53
    頁），核係減縮應受判決事項之聲明，應予准許。
二、本件被告經合法通知，未於言詞辯論期日到場，且核無民事
    訴訟法第386 條各款所列情形，爰依原告聲請（見本院卷第
    53頁背面），由其一造辯論而為判決。
貳、實體方面：
一、原告主張：被告於108 年3 月29日15時50分許，駕駛車牌號
    碼00-0000 號自用小客車（下稱肇事車輛），行經桃園市龜
    山區忠義路3 段與龜山一路之路口時，因變換車道不當而不
    慎碰撞由訴外人魏根泉所駕駛、訴外人敬驊企業有限公司所
    有、原告所承保之車牌號碼000-0000號自用小客車（下稱系
    爭車輛），系爭車輛因而受損。嗣系爭車輛送廠修復，支出
    維修費用共51,522元（工資41,472元、零件10,050元），並
    由原告依保險契約給付完畢。而上述維修費用經計算零件折
    舊後，必要之回復原狀費用應為42,477元，因而依侵權行為
    及保險代位之法律關係提起本件訴訟，請求被告賠償。並聲
    明：被告應給付原告42,477元，及自起訴狀繕本送達翌日起
    至清償日止，按週年利率5 ％計算之利息。
二、被告經合法通知，未於言詞辯論期日到場，亦未提出書狀作
    何聲明或陳述。
三、本院得心證之理由：
  ㈠按當事人主張有利於己之事實者，就其事實有舉證之責任。
    但法律別有規定，或依其情形顯失公平者，不在此限，民事
    訴訟法第277 條定有明文。又民事訴訟如係由原告主張權利
    者，應先由原告負舉證之責，若原告先不能舉證，以證實自
    己主張之事實為真實，則被告就其抗辯事實即令不能舉證，
    或其所舉證據尚有疵累，亦應駁回原告之請求。次按因故意
    或過失，不法侵害他人之權利者，負損害賠償責任，民法第
    184 條第1 項前段定有明文，而此條文所指侵權行為之成立
    ，須具備：①有加害行為。②有故意或過失。③加害行為須
    具不法性。④侵害他人之權利。⑤侵害行為與損害之間須有
    因果關係之要件。是主張有侵權行為發生之被害人即須就上
    開各項要件負舉證責任。
  ㈡系爭車輛與被告駕駛之肇事車輛於上開時、地，發生碰撞後
    ，系爭車輛因而受損，並支出維修費用共51,522元，後由原
    告依保險契約給付完畢；另肇事車輛及系爭車輛當天皆行使
    在上開忠義路3 段之外側車道上，肇事車輛為前車，系爭車
    輛為後車，肇事車輛於上開路口前跨越雙白實線而切入右二
    車道等情，有汽車險理賠申請書、統一發票、估價單與現場
    照片、維修照片等（見本院卷第5 至15頁）在卷可參，復經
    本院職權調取本件交通事故資料，而有道路交通事故現場圖
    、道路交通事故調查表㈠、道路交通事故調查報告表㈡、車
    籍資料、現場照片等（見本院第22至25頁、第28至32頁、第
    34至35頁）存卷可佐，是此部分之事實，應先堪以認定。
  ㈢按汽車行駛時，駕駛人應注意車前狀況及兩車並行之間隔，
    並隨時採取必要之安全措施，道路交通安全規則第94條第3
    項定有明文。經查，肇事車輛為前車，系爭車輛為後車乙情
    ，業經本院認定如上，而被告於警詢時陳稱：我當時向左變
    換車道到右二車道，系爭車輛從我右後方過來，對方側邊擦
    撞我車輛右前輪拱等語（見本院卷第26頁），魏根泉於警詢
    時亦供認：我當時直行在忠義路3 段最外側車道，準備右轉
    進入龜山一路，便與肇事車輛發生碰撞等語（見本院卷第27
    頁），顯見被告雖有違規跨越雙白實線之舉，然並無驟然停
    車等使後方車輛不及反應之行為，而魏根泉既為後方駛來之
    車輛，即應與肇事車輛保持一定之安全車距，並應注意車前
    狀況及兩車之間隔，惟觀諸肇事車輛之受損位置為右前輪拱
    ，系爭車輛則為駕駛座門把下方起至後座車身，再參酌肇事
    車輛與系爭車輛兩車皆貼近雙白實線，然肇事車輛之車身已
    完全進入右二車道，系爭車輛之左後輪則壓在雙白實線上乙
    情，有上開現場照片及車損照片可稽，益徵魏根泉駕駛系爭
    車輛擬自外側車道超越肇事車輛時，未注意兩車之間距而貿
    然駛過，方釀成本件交通事故，自難認被告就此有何故意或
    過失存在。
  ㈣此外，原告復未能舉其他事證以明被告就本件交通事故之發
    生有何故意或過失，是原告請求被告就本件事故負侵權行為
    損害賠償之責，即難認有據。
四、從而，原告依侵權行為及保險代位之法律關係，請求被告給
    付42,477元，及自起訴狀繕本送達翌日起至清償日止，按週
    年利率5 ％計算之利息，為無理由，應予駁回。
五、訴訟費用負擔之依據：民事訴訟法第78條。
中    華    民    國   110    年    11    月    19    日
                  桃園簡易庭  法  官  顏嘉漢
                    以上為正本係照原本作成。
如不服本判決，應於送達後20日內，向本院提出上訴狀並表明上
訴理由，如於本判決宣示後送達前提起上訴者，應於判決送達後
20日內補提上訴理由書（須附繕本）。
如委任律師提起上訴者，應一併繳納上訴審裁判費。
中    華    民    國   110    年    11    月    19    日
                              書記官  楊上毅
附錄：
一、民事訴訟法第436條之24第2項：
    對於小額程序之第一審裁判上訴或抗告，非以其違背法令為
    理由，不得為之。
二、民事訴訟法第436條之25：
    上訴狀內應記載上訴理由，表明下列各款事項：
    ㈠原判決所違背之法令及其具體內容。
    ㈡依訴訟資料可認為原判決有違背法令之具體事實。
三、民事訴訟法第471條第1項：（依同法第436條之32第2項規定
    於小額事件之上訴程序準用之）
    上訴狀內未表明上訴理由者，上訴人應於提起上訴後20日內
    ，提出理由書於原第二審法院；未提出者，毌庸命其補正，
    由原第二審法院以裁定駁回之。